【裁判字號】    89,交上訴,1
【裁判日期】    890131
【裁判案由】    業務過失致死
【裁判全文】
臺灣高等法院高雄分院刑事判決                      八十九年度交上訴字第一號
    上訴人  台灣高雄地方法院檢察署檢察官
    被  告      丙○○
右上訴人因被告過失致死案件，不服臺灣屏東地方法院八十八年度交訴字第七十八號
中華民國八十八年六月十七日第一審判決（起訴案號：臺灣屏東地方法院檢察署八十
八年度偵字第二九○二號，移送併辦案號：同檢察署八十八年度偵字第六三○九號）
，提起上訴，本院判決如左：
      主      文
上訴駁回。
      事實及理由
一、本案經本院審理結果，認第一審判決認事、用法、量刑及判處緩刑均無不當，應
    予維持，並引用第一審判決書記載之事實、証据及理由如附件。
二、本院調查時告訴人雖稱當地係限速五十公里云云，並提出道路照片，惟查告訴人
    提出之照片是八十八年五月四日所攝，斯時道路兩旁有施工，有其提出之照片可
    稽（見聲請檢察官上訴書所附照片），斯時距肇事時間即八十八年一月卅日，已
    是三個月之後。又肇事當時之路況，路上並無施工（見警卷照片），而警卷照片
    肇事地點路上所示之該側三車道均係『禁行機車』之三個標示，此與告訴人所提
    出之照片道路兩旁有施工，及路上標示該側二車道均係『速限５０』之二個標示
    不同，則該路況顯係因嗣後有施工才改為『速限５０』，告訴人稱肇事時當地係
    限速五十公里云云，自非可採，以警卷道路交通事故調查報告表所載之限速六十
    公里為可採。又本件車禍尚未和解，係因告訴人在原審要求四百廿萬元，在本院
    要求三百廿萬元，超出被告丙○○能力範圍甚多才未和解，並非被告丙○○拒不
    和解，又告訴人已取得被告丙○○投保之汽車強制責任險之保險金一百廿萬元，
    告訴人其餘已循民事訴訟程序求償，原審斟酌雙方過失情形，量處被告丙○○有
    期徒刑一年二月，並諭知緩刑四年，應屬適當，檢察官据告訴人聲請上訴謂原判
    決量刑過輕云云，為無理由，應予駁回。
三、據上論斷，應依刑事訴訟法第三百七十三條、第三百六十八條，判決如主文。
本案經檢察官邱榮藏到庭執行職務。
中    華    民    國        八十九      年      一      月    三十一    日
                              臺灣高等法院高雄分院刑事第九庭
                審判長法官  張乙松
                                        法官  任森銓
                                        法官  張盛喜
右正本證乙與原本無異。
如不服本判決，應於判決送達後十日內向本院提出上訴狀，其未述理由者並應於提
出上訴狀後十日內向本院補提理由書（應附繕本)。
                                      書記官  鄭翠芬
中    華    民    國        八十九      年      二      月      二      日
附錄本判決論罪之法條：
刑法第二百七十六條第二項
從事業務之人，因業務上之過失犯前項之罪者，處五年以下有期徒刑或拘役，得併科
三千元以下罰金。
                                                                  Ｈ
附件
臺灣屏東地方法院刑事判決                          八十八年度交訴字第七八號
    公  訴  人  臺灣屏東地方法院檢察署檢察官
    被      告  丙○○  男四十八歲（民國○○年○月○日生）
                        住屏東縣萬丹鄉社皮村社皮十六之八十九號
                        身分證統一編號：Ｎ一一九七五四四號
右列被告因業務過失致死案件，經檢察官提起公訴（八十八年度偵字第二九０二號）
及移送併案審理（台灣高雄地方法院檢察署八十八年偵字第六三０九號），本院判決
如左：
    主  文
丙○○從事業務之人，因業務上之過失致人於死，處有期徒刑壹年貳月，緩刑肆年。
    事  實
一、丙○○以駕駛計程車為業，為從事駕駛業務之人，於民國八十八年一月三十日十
    時五十分許，駕駛Ｖ四─０三二號計程車，沿高雄大寮鄉○○村○○○路由高雄
    往屏東方向行駛，途經該路二六九號前時，以超越當地限速六十公里以上之速度
    行使，適吳孫勝駕ＰＦＴ─０九０號機車反向正欲左轉橫越馬路，因丙○○疏未
    注意警戒車前狀況減速慢行，致撞及吳孫勝人車倒地，吳孫勝受創經送醫急救，
    終因顱內出血延至同日十四時不治。
二、案經死者家屬甲○○○訴請台灣屏東地方法院檢察署檢察官偵查起訴及併案審理
    。    理由
一、訊據被告丙○○坦承於前揭時地駕駛Ｖ四─０三二號計程車輛超速肇事之事實，
    核與死者家屬甲○○○指述情節相符，並有照片九幀，道路交通事故調查報告表
    一紙在卷可佐，而吳孫勝確因車禍死亡復經督同法醫師相驗屬實，有相屍體證乙
    書、勘驗筆錄、驗斷書在卷可憑。按行車速，應依標誌之規定；又汽車行駛時，
    駕駛人應注意車前狀況，隨時採取必要之安全措施，道路交通安全規則第九十三
    條第一項、第九十四條第三項分別定有乙文。被告丙○○自承於案發前，車速稍
    快，轉頭右看有無來車，預備右轉外側車道，致疏未注意左側前方由被害人丙○
    ○所駕之機車，以致相撞肇事，且觀之道路交通事故調查報告表顯示，被告當時
    之煞車痕長達二一公尺，其車速顯在六十公里以上，是其顯有違反前揭法條所示
    之注意義務，其有過失，至為灼然。且本件車禍經送台灣省高屏澎區車輛行車事
    故鑑定委員會鑑定結果亦同此認定，有汽車肇事鑑定書在卷可稽，被告自難辭過
    失致死之責，事證乙確，其犯行堪以認定。
三、本件被告係計程車司機，此據其供乙在卷，為從事業務之人，其駕車肇事致人於
    死，核其所為，係犯刑法第二百七十六條第二項之業務過失致人於死罪。上開併
    案部分，與起訴之犯罪事實相同，本院自應併予審理。審酌被告身為計程車司機
    ，須具較一般人較高之注意義務，其因一時疏於注意而肇事致被害人死亡，就本
    件車禍而言其係肇事次因，又被害人年已高達七十五歲，注意能力較差，復未遵
    守轉彎車應讓直行車先行之規定，其過失程度較大，且為本件肇事之主因，且被
    告事後欲與被害人家屬和解，惟被害人家屬要求賠償新台幣四百八十萬元，以被
    害人之過失程度觀之，其要求賠償金額較高，被告無力賠償，雖無法和解，惟被
    害人家屬得經由民事程序取償之情及其他一切情狀，爰量處如主文所示之刑。又
    被告前未曾受有期徒刑以上刑之宣告，有其全國前案紀錄表在卷可參，因一時失
    慮，偶罹刑典，事後已坦承犯行，深具悔意，經此偵審程序及刑之宣告後，應知
    警惕信無再犯之虞，且本院斟酌被告係因被害人家屬要求賠償金額過高致無法達
    成和解，並非拒不賠償，而被害人家屬亦可經由民事程序取償之情，因認暫不執
    行其刑為適當，予以宣告緩刑肆年，用啟自新。
據上論斷，應依刑事訴訟法第二百九十九條第一項前段，刑法第二百七十六條第二項
、第七十四條第一款，罰金罰鍰提高標準條例第一條前段，判決如主文。
本案經檢察官潘國威到庭執行職務。
中      華      民      國      八十八      年      六    月    十七    日
                                      臺灣屏東地方法院刑事第一庭
                                          法  官  黃  瑞  井
右判決正本證乙與原本無異。
對於本判決如有不服應於收受送達後十日內向本院提出上訴書狀上訴於台灣高等法院
高雄分院並按他造當事人之人數附具繕本。
                                          書記官  張  文  俊
中      華      民      國      八十八      年      六    月    十七    日
附錄本判決論罪之法條：
刑法二百七十六條第二項
從事業務之人，因業務上之犯前項之罪者，處五年以下有期徒刑或拘役，得併科罰金
三千元以下罰金。


司法院資訊處製作；財團法人民間司法改革基金會備份。
